【裁判字號】    99,審訴,2097
【裁判日期】    990721
【裁判案由】    毒品危害防制條例
【裁判全文】
臺灣高雄地方法院刑事判決            99年度審訴字第2097號
公  訴  人  臺灣高雄地方法院檢察署檢察官
被      告  乙○○
上列被告因違反毒品危害防制條例案件，經檢察官提起公訴（99
年度偵字第17259 號），被告於本院準備程序進行中就被訴事實
為有罪之陳述，經本院告知簡式審判程序之旨，並聽取被告與公
訴人之意見後，本院合議庭裁定由受命法官獨任進行簡式審判程
序，判決如下：
    主  文
乙○○施用第一級毒品，累犯，處有期徒刑拾月；又施用第二級
毒品，累犯，處有期徒刑陸月。應執行有期徒刑壹年貳月。
    犯  罪  事  實
一、乙○○前於民國92年間，因施用毒品案件，經本院以裁定送
    觀察、勒戒後，認有繼續施用毒品之傾向，再經本院以92年
    度毒聲字第2081號裁定令入戒治處所施以強制戒治，迄93年
    4 月6 日戒治期滿執行完畢。復於上開強制戒治執行完畢釋
    放後5 年內之93年8 月間，再因施用毒品案件，經臺灣高等
    法院高雄分院以93年度上易字第627 號判處有期徒刑6 月確
    定；另於95年間，因詐欺、偽造文書等案件，分別經本院及
    臺灣臺南地方法院以95年度簡字第2334號、95年度簡字第21
    72號各判處有期徒刑3 月確定；上開各罪嗣經合併定應執行
    刑及接續執行，迄96年6 月16日縮刑期滿執行完畢。詎其仍
    不知悔改並戒除毒癮，分別基於施用第一級毒品海洛因及第
    二級毒品甲基安非他命之犯意，於99年4 月25日上午11時許
    ，在其位於高雄縣旗山鎮後厝巷28號住處，以注射方式施用
    海洛因1 次；復於同日下午6 時許，在上開地點，以玻璃球
    燒烤方式，施用甲基安非他命1 次。嗣於同月26日凌晨1 時
    40 分 許，在高雄縣旗山鎮○○○路污水處理廠前，與陳家
    齊（所涉施用毒品犯行業經臺灣高雄地方法院檢察署以99年
    度偵字第16411 號起訴，現由本院審理中）共乘陳家齊所有
    之自用小客車時，經警盤查，當場在乙○○身上扣得陳家齊
    所有之第一級毒品海洛因5 小包（驗前淨重1.56公克，驗後
    淨重1.48公克）、第二級毒品甲基安非他命2 包（驗前淨重
    461.6 毫克，驗後淨重441.6 毫克））、已使用過之針筒1
    支、吸食器1 支、止血橡皮條1 條、夾鏈袋2 個，及吸管調
    撥器2 支等物品，復經其同意採尿送驗，檢驗結果呈毒品鴉
    片類及安非他命類均為陽性反應，始查悉上情。
二、案經高雄縣政府警察局旗山分局報告臺灣高雄地方法院檢察
    署檢察官偵查起訴。
    理  由
甲、程序部分：
一、被告乙○○所犯係法定刑為死刑、無期徒刑、最輕本刑為3
    年以上有期徒刑以外之罪，於準備程序進行中被告就被訴事
    實為有罪陳述，由法官告知簡式審判程序要旨並聽取其與公
    訴人之意見，經被告同意適用簡式審判程序後，本院亦認無
    不得或不宜改依簡式審判程序進行之處，爰依刑事訴訟法第
    273 條之1 第1 項、第284 條之1 規定裁定進行簡式審判程
    序，合先敘明。
二、被告前經送觀察、勒戒、強制執行執行完畢後5 年內，已再
    犯施用毒品案件，本件施用毒品行為已屬3 犯以上，自與毒
    品危害防制條例第20條第3 項「五年後再犯」之情形有別（
    此有最高法院95年第7 次、97年第5 次刑事庭會議決議可供
    參照），是檢察官逕行起訴，即無不合。
乙、實體部分：
一、上揭分別施用第一級毒品海洛因及施用第二級毒品甲基安非
    他命之事實，業經被告乙○○於本院審理時坦承不諱，且被
    告於99年4 月26日為警查獲後，經採集尿液送鑑驗結果，呈
    毒品鴉片類及安非他命類陽性反應，此有台灣檢驗科技股份
    有限公司高雄濫用藥物實驗室99年5 月12日濫用藥物檢驗報
    告1 紙在卷可憑，足徵被告之自白與事實相符。從而，本案
    事證明確，被告犯行洵堪認定，應依法論科。
二、查海洛因、甲基安非他命分別為毒品危害防制條例所稱之第
    一級、第二級毒品，觀諸該條例第2 條第2 項第1 款、第2
    款規定甚明。是核被告所為，係犯毒品危害防制條例第10條
    第1項、第2項之施用第一級、第二級毒品罪。其施用第一級
    、第二級毒品前之持有第一級、第二級毒品行為，應為其後
    之施用行為所各自吸收，均不另論罪。被告分別施用海洛因
    及甲基安非他命之行為，犯意各別，行為互殊，應予分論併
    罰。又被告有上開事實欄所載之犯罪科刑與執行紀錄，此有
    卷附之臺灣高等法院被告前案紀錄表可考，其受徒刑之執行
    完畢後，5 年以內分別故意再犯本件有期徒刑以上之罪，為
    累犯，均應依刑法第47條第1 項規定，各加重其刑。爰審酌
    被告前有數次施用毒品之前科，縱經觀察、勒戒及強制戒治
    後亦難以戒絕毒癮，復已再犯2 次施用毒品案件經判處徒刑
    確定，並有詐欺、偽造文書、竊盜等多起犯罪前科與執行紀
    錄，亦有前揭臺灣高等法院被告前案紀錄表在卷可憑，顯見
    其戒毒意志不堅，且平日素行非佳；而施用毒品不僅戕害生
    命身體健康，亦對社會秩序產生不良影響，並參其犯罪之動
    機，於本院審理時坦承犯行，態度尚稱良好等一切情狀，分
    別量處如主文所示之刑，並定應執行之刑。
三、再查，本案雖有如事實欄所載之扣案物品，惟該等物品皆為
    另案被告陳家齊所有，此經被告於偵查及本院審理中供承在
    卷，核與另案被告陳家齊於警詢時所為之供述、證人即查獲
    當時自小客車所有人劉永珍所述相符（見警卷第10頁、第15
    頁），暨臺灣高雄地方法院檢察署99年度偵字第16411 號起
    訴書在卷為憑；復查卷內相關卷證，並無其他證據可資證明
    該等物品與本件被告施用第一級、第二級毒品之犯行相關，
    應認上開扣案物品核屬另案認定事實所依憑之證據，爰均不
    另為沒收銷燬或沒收之諭知，附此敘明。
據上論斷，應依刑事訴訟法第273 條之1 第1 項、第284 條之1
、第299 條第1 項前段，毒品危害防制條例第10條第1 項、第2
項，刑法第11條前段、第47條第1 項、第51條第5 款，判決如主
文。
本案經檢察官甲○○到庭執行職務。
中    華    民    國    99    年    7     月    21    日
                  刑事第十庭  法  官    呂明燕
以上正本證明與原本無異。
如不服本判決應於收受本判決後10日內向本院提出上訴書狀，並
應敘述具體理由，如未敘述上訴理由者，應於上訴期間屆滿後20
日內補提理由書狀於本院（均須按他造當事人之人數附繕本）「
切勿逕送上級法院」。
中    華    民    國    99    年    7     月    21    日
                              書記官    張琇晴
附錄本判決論罪科刑之法條：
毒品危害防制條例第10條
施用第一級毒品者，處六月以上五年以下有期徒刑。
施用第二級毒品者，處三年以下有期徒刑。

司法院資訊處製作；財團法人民間司法改革基金會備份。
